臺灣屏東地方法院刑事判決　　　　　　　100年度易字第718號
公　訴　人　臺灣屏東地方法院檢察署檢察官
被　　　告　宋振豐
上列被告因竊盜案件，經檢察官提起公訴（100年度偵字第3116
、4043、4146、4538號），本院於準備程序進行中，因被告就被
訴事實為有罪之陳述，經告知簡式審判程序意旨，並聽取公訴人
及被告之意見後，本院合議庭裁定由受命法官獨任依簡式審判程
序審理，判決如下：本院判決如下：
    主  文
宋振豐犯如附表所示之各罪，各處如附表所示之刑，應執行有期
徒刑貳年。
    事  實
一、宋振豐前於民國96年間因竊盜案件，經本院以96年度簡字第
    725 號判決判處有期徒刑5 月確定，於97年2 月29日執行完
    畢出監，詎其仍不知悔改，竟意圖為自己不法之所有，分別
    基於竊盜之犯意，於附表編號1 至4 所載之時、地，趁黃夏
    正花、黃麗雪、曾全麗、洪依琳未在病房而不及注意之際，
    侵入病房內徒手竊取如附表編號1 至4 所示之物。復意圖為
    自己不法之所有，本於竊盜之犯意，於附表編號5 所載之時
    、地，見白秀娥於屏東縣屏東市○○路17號「可口便利商店
    」前電話亭內撥打電話，有機可趁，即靠近白秀娥身後，徒
    手竊取其公事包內之現金新台幣（下同）850 元（附表編號
    5 ）。嗣由黃夏正花、黃麗雪、曾全麗、洪依琳、白秀娥發
    現其等所有物品遭竊報警處理，經警調閱寶建醫療社團法人
    寶建醫院（下稱寶建醫院）、屏基醫療財團法人屏東基督教
    醫院（下稱屏東基督教醫院）、國仁醫院及屏東市○○路17
    號「可口便利商店」內之監視錄影畫面，始循線查悉上情。
二、案經屏東縣政府警察局屏東分局報告台灣屏東地方法院檢察
    署檢察官偵查起訴。
    理  由
一、本件被告宋振豐所犯係死刑、無期徒刑、最輕本刑為3 年以
    上有期徒刑以外之罪，其於準備程序就前揭被訴事實為有罪
    之陳述，經告知簡式審判程序之旨，並聽取其與公訴人之意
    見後，本院認無不得或不宜改依簡式審判程序進行之情事，
    依刑事訴訟法第273 條之1 第1 項、第284 條之1 規定，裁
    定本件進行簡式審判程序，合先敘明。
二、上揭犯罪事實，業據被告於警詢、偵訊及本院審理時坦承不
    諱，核與證人即被害人黃夏正花、黃麗雪、曾全麗、洪依琳
    、白秀娥於警詢所證其等物品於附表編號1 至5 所示之時地
    遭人竊取乙情相符，並有屏東縣政府警察局屏東分局受理刑
    事案件報案三聯單2 紙、員警偵查報告3 份、查獲照片18幀
    、屏東基督教醫院、寶建醫院、國仁醫院及屏東市○○路19
    號可口便利商店前之監視錄影畫面共計19張在卷可按，綜上
    足認，本案事證明確，被告犯行，應堪認定。
三、查醫院之病房係供病患於住院期間休養身體，做為日常起居
    之處所，自屬有人居住之建築物。被告於附表編號1 至4 侵
    入病房竊取財物，核其此部分所為，係犯刑法第321 條第1
    項第1 款之侵入有人居住之建築物竊盜罪；其附表編號5所
    為，則係犯刑法第320 條第1 項之竊盜罪。被告有事實欄所
    載之有期徒刑執行完畢紀錄，有台灣高等法院被告前案紀錄
    表1 份在卷可參，其受有期徒刑執行完畢後，5 年以內故意
    再犯本件有期徒刑以上之各罪，皆為累犯，均應依刑法第47
    條第1 項規定加重其刑。被告所犯上開5 罪，犯意各別，行
    為互殊，應予分論併罰。爰審酌被告之素行非佳，有台灣高
    等法院被告前案紀錄表在卷足憑，實施竊盜行為之手段、所
    竊之物之價值，竊得之物或遭被告丟棄、或經其花用完畢，
    均未交還被害人，對被害人造成損害非輕，對社會秩序之影
    響程度，生活狀況、教育程度，坦承犯行之犯後態度等一切
    情狀，分別量處如主文所示之刑，並定應執行刑。公訴檢察
    官雖就本件具體求處有期徒刑2 年4 月，惟本院認以量處如
    主文所示之刑為適當，其所為求刑，核屬過重，附此敘明。
四、末按「18歲以上之竊盜犯、贓物犯，有犯罪之習慣者，得於
    刑之執行前，令入勞動場所強制工作」、「應執行之刑未達
    1 年以上者，不適用本條例」，竊盜犯贓物犯保安處分條例
    第2 條第4 項、第3 條第1 項定有明文。又刑法採刑罰與保
    安處分雙軌制，係在維持行為責任之刑罰原則下，為協助行
    為人再社會化之功能，以及改善行為人潛在之危險性格，期
    能達成根治犯罪原因、預防犯罪之特別目的。然因保安處分
    之措施亦含社會隔離、拘束身體自由之性質，其限制人民之
    權利，實與刑罰相同，本諸法治國家保障人權之原理及刑法
    之保護作用，保安處分之宣告，亦須本諸比例原則，使與行
    為人所為行為之嚴重性、行為人所表現之危險性，及對於行
    為人未來行為之期待性相當。而保安處分中之強制工作，旨
    在對於嚴重職業性犯罪及欠缺正確工作觀念或無正當工作因
    而犯罪者，強制其從事勞動，學習一技之長及正確之謀生觀
    念，使其日後重返社會，能適應社會生活，期以達成刑法教
    化、矯治之目的（司法院大法官會議釋字第471 號解釋暨理
    由書、釋字第528 號解釋、最高法院91年度台上字第4625號
    判決意旨參照）。查本件被告於96年間因竊盜案件，經本院
    以96年度簡字第725 號判決判處有期徒刑5 月確定，於97年
    2 月29日執行完畢出監，復於99年10月至11月間因另犯竊盜
    案件，而由本院以99年度易字第717 號判決判處有期徒刑1
    年10月確定，是其執行完畢出監後2 年，始再犯竊盜案件，
    時間非短，尚與一般慣竊懶惰成習，長期間一再多次數犯案
    ，有所不同，應認尚屬因一時缺錢花用所為，難認已達於有
    長期嚴重性犯罪習慣之程度。而被告業經本院依刑法第57條
    各項量刑因素，分別量處如附表所示之刑，並定其應執行如
    主文之刑。從而，上開所處刑度，已足達懲儆及矯正之目的
    ，倘若再另行宣告強制工作，實屬過重，而與其本件行為之
    嚴重性、危險性顯不相當，爰認尚無併予諭知強制工作之必
    要，併此指明。
據上論斷，應依刑事訴訟法273 條之1 第1 項、第299 條第1 項
前段，刑法第321 條第1 項第1 款、第320 條第1 項、第47條第
1項 、第51條第5 款，刑法施行法第1條之1，判決如主文。
本案經檢察官陳立興到庭執行職務
中    華    民    國   100    年    7     月    27    日
                  刑事第五庭    法  官  劉怡孜
┌───┬─────┬────┬──────────┬───────┬────────┐
│編號  │時間地點  │被害人  │竊得之物            │物品現況      │所處之罪刑      │
├───┼─────┼────┼──────────┼───────┼────────┤
│ 1    │100 年2 月│黃夏正花│G-PLUS牌粉紅色行動電│丟棄於屏東市勝│宋振豐侵入有人居│
│      │21日7時30 │        │話1 支（價值約5,000 │利新村自治會辦│住之建築物竊盜，│
│      │分許      │        │元）                │公室水溝內    │累犯，處有期徒刑│
│      ├─────┤        │                    │              │柒月            │
│      │屏東縣屏東│        │                    │              │                │
│      │市○○路12│        │                    │              │                │
│      │1 號寶建醫│        │                    │              │                │
│      │院A 棟8樓1│        │                    │              │                │
│      │1號之2病房│        │                    │              │                │
│      │內        │        │                    │              │                │
├───┼─────┼────┼──────────┼───────┼────────┤
│2     │100 年2 月│洪依琳  │皮包1 個、皮夾1 只、│除將現金10,000│宋振豐侵入有人居│
│      │25日7 時30│        │健保卡1 張、學生證1 │元花用完畢後，│住之建築物竊盜，│
│      │分許      │        │張、現金10,000元、美│其餘物品均丟棄│累犯，處有期徒刑│
│      ├─────┤        │金20元、新力牌音樂播│              │捌月            │
│      │寶建醫院90│        │放器1 個（價值共約  │              │                │
│      │6 號病房內│        │66,800元）          │              │                │
├───┼─────┼────┼──────────┼───────┼────────┤
│3     │100 年2 月│曾全麗  │現金2,600 元( 起訴書│花用完畢      │宋振豐侵入有人居│
│      │24日7 時19│        │誤載為2,700 元)     │              │住之建築物竊盜，│
│      │分        │        │                    │              │累犯，處有期徒刑│
│      ├─────┤        │                    │              │柒月            │
│      │屏東縣屏東│        │                    │              │                │
│      │市○○○路│        │                    │              │                │
│      │12號國仁醫│        │                    │              │                │
│      │院212- A病│        │                    │              │                │
│      │房內      │        │                    │              │                │
├───┼─────┼────┼──────────┼───────┼────────┤
│4     │100 年2 月│黃麗雪  │身分證1 張、健保卡1 │將現金花用花畢│宋振豐侵入有人居│
│      │22日7時許 │        │張、玉山銀行信用卡1 │，其餘物品均丟│住之建築物竊盜，│
│      ├─────┤        │張、國泰銀行信用卡1 │棄於屏東市豐連│累犯，處有期徒刑│
│      │屏東縣屏東│        │張、新光銀行提款卡1 │街中興橋下    │捌月            │
│      │市○○路60│        │張、不詳廠牌手機1 支│              │                │
│      │號屏東基督│        │、現金2,100 元（價值│              │                │
│      │教醫院610 │        │共約10,000元）      │              │                │
│      │號之2 病房│        │                    │              │                │
│      │內        │        │                    │              │                │
├───┼─────┼────┼──────────┼───────┼────────┤
│5     │100 年3 月│白秀娥  │現金850元           │花用完畢      │宋振豐竊盜，累犯│
│      │2 日7 時40│        │                    │              │，處有期徒刑月│
│      │分許      │        │                    │              │                │
│      ├─────┤        │                    │              │                │
│      │屏東縣屏東│        │                    │              │                │
│      │市○○路17│        │                    │              │                │
│      │號可口便利│        │                    │              │                │
│      │商店前電話│        │                    │              │                │
│      │亭        │        │                    │              │                │
└───┴─────┴────┴──────────┴───────┴────────┘
以上正本證明與原本無異。
如不服本判決應於收受判決後10日內向本院提出上訴書狀，並應
敘述具體理由；其未敘述上訴理由者，應於上訴期間屆滿後20日
內向本院補提理由書（均須按他造當事人之人數附繕本）「切勿
逕送上級法院」。
中    華    民    國   100    年    7     月    27    日
                                書記官  薛慧茹
附錄論罪科刑法條：
中華民國刑法第320條（普通竊盜罪、竊佔罪）
意圖為自己或第三人不法之所有，而竊取他人之動產者，為竊盜
罪，處5 年以下有期徒刑、拘役或5 百元以下罰金。
意圖為自己或第三人不法之利益，而竊佔他人之不動產者，依前
項之規定處斷。
前二項之未遂犯罰之。
中華民國刑法第321條（加重竊盜罪）
犯竊盜罪而有下列情形之一者，處6 月以上、5 年以下有期徒刑
，得併科新臺幣10萬元以下罰金：
一、侵入住宅或有人居住之建築物、船艦或隱匿其內而犯之者。
二、毀越門扇、牆垣或其他安全設備而犯之者。
三、攜帶兇器而犯之者。
四、結夥三人以上而犯之者。
五、乘火災、水災或其他災害之際而犯之者。
六、在車站、埠頭、航空站或其他供水、陸、空公眾運輸之舟、
    車、航空機內而犯之者。
前項之未遂犯罰之。